臺灣高等法院臺南分院刑事裁定　　　　　 96年度抗字第295號
抗　告　人
即受刑　人　甲○○
　　　　　　　　　　（現於臺灣嘉義監獄執行中）
上列抗告人因聲請減刑及定應執行刑案件，不服臺灣雲林地方法
院中華民國96年8月1日裁定（96年度聲減字第559號），提起抗
告，本院裁定如下：
    主  文
抗告駁回。
    理  由
一、本件抗告意旨略以：
  (一)抗告人即受刑人（以下稱抗告人）所犯之原裁定附表一編號
    3槍砲彈藥刀械管制條例之罪，業經臺灣雲林地方法院（下
    稱原審法院）以83年度訴字第637號判決，判處有期徒刑1年
    8月確定在案，並爰引修正前槍砲彈藥刀械管制條例第7條第
    4項（下稱管制條例）為論罪依據。惟原審法院於96年聲減
    字第559號裁定中，無故變更抗告人犯罪之法條為94年1月26
    日修正公布之管制條例第10條第3項，致該罪不在得減刑之
    範圍內，而有損抗告人權益。
  (二)按刑法第2條第1項規定：「行為後法律有變更者，適用行為
    時之法律，但行為後之法律有利於行為人者，適用最有利於
    行為人之法律。」而管制條例於94年1月26日修正後，受刑
    人依該條例修正後之犯罪法條顯較不利（即管制條例第10條
    第3項），且被排除於得減刑範圍之外，惟按修正前之管制
    條例第7條第4項規定，則受刑人得據以聲請減刑。從而，綜
    合比較該條例修正前後之法律效果，應以修正前規定較有利
    於受刑人。據此，原裁定顯有違誤，請求另為妥適裁定云云
    。
二、經查：
  (一)本件抗告人甲○○，自民國83年3月間起，自同年6月11日止
    ，因未經許可，無故持有具殺傷力之改造玩具手槍及子彈等
    ，業經原審法院以83年度訴字第637號判決，判處有期徒刑1
    年8月確定在案（即原審裁定之附表一編號3所示之罪），並
    爰引94年1月26日修正前之槍砲彈藥刀械管制條例第10條第3
    項為論罪依據，且有上揭之判決書影本附卷可考（詳臺灣雲
    林地方法院檢察署96年度聲減字第275號執行卷宗第19頁第4
    、5行及第8、9行）。從而抗告人所稱：83年訴字第637號判
    決爰引之論罪法條為修正前槍砲彈藥刀械管制條例第7條第4
    項云云，顯有誤會，合先說明。
  (二)按所犯之罪，為槍砲彈藥刀械管制條例第7條及中華民國94
    年1月26日修正公布前之同條例第10條者，若經宣告死刑、
    無期徒刑或逾有期徒刑1年6月之刑者，不予減刑，中華民國
    96年罪犯減刑條例（下稱減刑條例）第3條第1項第4款定有
    明文；又依第3條第1項不予減刑之罪，因法律修正致其條次
    、法定刑與修正前之法律有所變更者，如新舊法比較，其構
    成要件相當，適用舊法裁判之罪，亦不予減刑，減刑條例同
    條第3項復有明文規定。
  (三)查本件抗告人甲○○所犯如原裁定之附表一編號3所示之罪
    ，其犯罪法條係爰引抗告人行為時之槍砲彈藥刀械管制條例
    第10條第3項（即94年1月26日修正前之規定）為論罪依據，
    業如前述；又因該罪所判處之有期徒刑已逾1年6月，故依減
    刑條例第3條第1項第4款規定，原裁定之附表一編號3所示之
    罪，已非屬得減刑之罪。另審酌槍砲彈藥刀械管制條例94年
    1月26日修正之理由說明（抗告人所犯該條例第10條規定，
    因與同條例第8條及第11條合併修正後移列至新法第8條，故
    予以刪除），是以此次槍砲彈藥刀械管制條例第10條之修正
    ，經比較新舊法規定，構成要件仍屬相當，僅係法律條次變
    更，則按諸前揭減刑條例第3條第3項規範意旨，原審裁定之
    附表一編號3所示之犯罪法條，自仍應援引修正前槍砲彈藥
    刀械管制條例第10條第3項之規定。
三、綜上，原審依檢察官聲請所為之裁定，於法尚無違誤，是本
    件抗告，核無理由，應予駁回。
四、據上論結，依刑事訴訟法第412條，裁定如主文。
中　　華　　民　　國　　96　　年　　9 　　月　　28　　日
                  刑事第二庭    審判長法　官    葉居正
                                      法　官    吳勇輝
                                      法　官    郭千黛
以上正本證明與原本無異。
不得再抗告。
　　　　　　　　　　　　　　　　　　　書記官    尤乃玉
中　　華　　民　　國　　96　　年　　9 　　月　　29　　日
